臺灣臺南地方法院刑事判決
111年度易字第448號
公  訴  人  臺灣臺南地方檢察署檢察官
被      告  徐明輝

                    籍設臺南市○區○○路000號0○○○○○○○東區辦公處)




上列被告因竊盜案件，經檢察官提起公訴（111年度偵字第7399
、7400、7582、7583號），被告就被訴事實為有罪之陳述，經裁
定以簡式審判程序進行審理，判決如下：
    主  文
徐明輝犯攜帶兇器竊盜罪，處有期徒刑陸月，如易科罰金，以新
臺幣壹仟元折算壹日。
又犯如附表編號1至6所示各罪，各處如附表編號1至6所示之刑及
沒收。拘役部分應執行拘役壹佰壹拾日，如易科罰金，以新臺幣
壹仟元折算壹日。
    事實及理由
一、本件被告徐明輝所犯為死刑、無期徒刑、最輕本刑3年以上
    有期徒刑以外之罪，亦非高等法院管轄之第一審案件，其於
    準備程序中就被訴事實為有罪之陳述，經告知簡式審判程序
    之旨，並聽取檢察官及被告之意見後，本院依刑事訴訟法第
    273條之1第1項規定裁定進行簡式審判程序，是本案之證據
    調查，依同法第273條之2規定，不受同法第159條第1項、第
    161條之2、第161條之3、第163條之1及第164條至第170條所
    規定證據能力認定及調查方式之限制，合先敘明。
二、本件除證據部份應補充「被告於本院準備及審理程序中之自
    白」外，其餘犯罪事實及證據，均引用附件檢察官起訴書之
    記載。
三、核被告就犯罪事實一、㈠、㈢至㈦所為，係犯刑法第320條第1
    項之竊盜罪；就犯罪事實一、㈡部分所為，係犯同法第321條
    第1項第3款之攜帶兇器竊盜罪。被告所犯上開上開7 罪，犯
    意各別，行為互殊，應分論併罰。爰審酌被告前於110年間
    甫因加重竊盜未遂及竊盜案件，經本院判處應執行有期徒刑
    10月、拘役30日，猶不知悔改，毫無尊重他人所有物之體認
    ，法紀觀念薄弱，再考量其各次犯罪手段、所得財物之價值
    、造成被害人等之損失及不便，另犯後坦認犯行之犯後態度
    、所竊財物除被害人嚴淑惠所有安全帽未發還外，餘財物均
    已發還被害人5人等情；暨其自陳入監前從事粗工、高中肄
    業、離婚，育有2個小孩，均已成年，核其學識程度、工作
    及家庭生活狀況等一切情狀，分別量處如主文所示之刑，附
    表編號1至6所示各罪並定應執行刑，併均諭如易科罰金之折
    算標準，以資懲儆。
四、犯罪所得，屬於犯罪行為人者，沒收之；前二項之沒收，於
    全部或一部不能沒收或不宜執行沒收時，追徵其價額。刑法
    第38條之1第1項前段、第3項定有明文。惟第三人對沒收標
    的之權利或因犯罪而得行使之債權均不受影響。刑法第38條
    之3亦有明文。因本件被告犯罪事實一、㈠竊取所得之安全帽
    1頂並未扣案，且未返還被害人嚴淑惠，應依刑法第38條之1
    第1項、第3項規定，諭知宣告沒收，如全部或一部不能沒收
    或不宜執行沒收時，追徵其價額。至於其餘被告竊取的安全
    帽3頂、壓克力板1片、電動娃娃機1台、白色花瓶及炭爐各1
    個均已發還被害人陳淑會、蘭文龍、吳曜麟、林修齊、林睿
    渝，有贓物認領保管單4紙及111年3月1日調查筆錄在卷可稽
    （見0000000000號警卷第39、41頁、0000000000號警卷第27
    頁、0000000000警卷第23頁及0000000000號警卷第8頁），
    無庸再諭知沒收，附此敘明。
據上論斷，應依刑事訴訟法第273條之1第1 項、第299條第1項前
段（本件依刑事判決精簡原則，僅記載程序法條文），判決如主
文。
本案經檢察官林怡君提起公訴，檢察官林容萱到庭執行職務。
中　　華　　民　　國　　111 　年　　5 　　月　　24　　日
　　　　　　　　　刑事第四庭    法　官　張  菁
以上正本證明與原本無異。
如不服本判決應於收受本判決後20日內向本院提出上訴書狀，並
應敘述具體理由。其未敘述上訴理由者，應於上訴期間屆滿後20
日內向本院補提理由書狀（均須按他造當事人之人數附繕本）「
切勿逕送上級法院」。 
　　　　　　　　　　　　　　　　書記官　蔡佳玲
中　　華　　民　　國　　111 　年　　5 　　月　　24　　日
附表
編號 所犯罪名及科刑、沒收 1 （被害人：嚴淑惠 徐明輝犯竊盜罪，處拘役伍拾日，如易科罰金，以新臺幣壹仟元折算壹日。未扣案之犯罪所得安全帽壹頂沒收，如全部或一部不能沒收或不宜執行沒收時，追徵其價額。 2 （被害人：吳曜麟 徐明輝犯竊盜罪，處拘役肆拾日，如易科罰金，以新臺幣壹仟元折算壹日。 3 （被害人：林修齊 徐明輝犯竊盜罪，處拘役貳拾日，如易科罰金，以新臺幣壹仟元折算壹日。 4 （被害人：陳淑會 徐明輝犯竊盜罪，處拘役伍拾日，如易科罰金，以新臺幣壹仟元折算壹日。 5 （被害人：林睿渝 徐明輝犯竊盜罪，處拘役貳拾日，如易科罰金，以新臺幣壹仟元折算壹日。 6 （被害人：林睿渝 徐明輝犯竊盜罪，處拘役貳拾日，如易科罰金，以新臺幣壹仟元折算壹日。 

附錄本案論罪法條全文　　　　　　　　　
中華民國刑法第320條
意圖為自己或第三人不法之所有，而竊取他人之動產者，為竊盜
罪，處 5 年以下有期徒刑、拘役或 50 萬元以下罰金。
意圖為自己或第三人不法之利益，而竊佔他人之不動產者，依前
項之規定處斷。
前二項之未遂犯罰之。
中華民國刑法第321條
犯前條第 1 項、第 2 項之罪而有下列情形之一者，處 6 月以
上 5 年以下有期徒刑，得併科 50 萬元以下罰金：
一、侵入住宅或有人居住之建築物、船艦或隱匿其內而犯之。
二、毀越門窗、牆垣或其他安全設備而犯之。
三、攜帶兇器而犯之。
四、結夥三人以上而犯之。
五、乘火災、水災或其他災害之際而犯之。
六、在車站、港埠、航空站或其他供水、陸、空公眾運輸之舟、
    車、航空機內而犯之。
前項之未遂犯罰之。
附件
臺灣臺南地方檢察署檢察官起訴書
                                     111年度偵字第7399號
                                     111年度偵字第7400號
                                     111年度偵字第7582號
                                     111年度偵字第7583號
　　被　　　告　徐明輝　男　55歲（民國00年0月00日生）
　　　　　　　　　　　　籍設臺南市○區○○路000號
                        （臺南○○○○○○○○）
　　　　　　　　　　　　居臺南市○○區○○路○段000巷00
　　　　　　　　　　　　　號3樓之A308室
　　　　　　　　　　　　國民身分證統一編號：Z000000000號
上列被告因竊盜案件，業經偵查終結，認應提起公訴，茲將犯罪
事實及證據並所犯法條分敘如下：
　　　　犯罪事實
一、徐明輝意圖為自己不法之所有，基於竊盜之犯意，為下列行
    為，㈠於民國111年2月27日15時15分許，在臺南市○○區○○路0
    00號前，徒手竊取嚴淑惠所有並置放在車牌號碼000-0000號
    普通重型機車腳踏墊之安全帽1頂【約價值新臺幣（下同）1
    250元】，得手後即行逃逸（上開安全帽未扣案）。㈡於111
    年2月27日17時13分許，在臺南市○○區○○路0段00號前，持向
    附近店家借得客觀上足為兇器使用之美工刀1把，割斷蘭文
    龍所有並置放在車牌號碼000-0000號普通重型機車後照鏡上
    之紅色安全帽（約價值2000元）之帶子而竊取之，另徒手竊
    取放置坐墊上之藍色安全帽1頂（約價值2800元），得手後
    即行逃逸（上開安全帽2頂業經員警扣案後發還蘭文龍）。㈢
    於111年2月27日17時28分許，在臺南市○○區○○街000號前，
    徒手竊取吳曜麟所有並置放在車牌號碼000-0000號普通重型
    機車腳踏墊之安全帽1頂（約價值2400元），得手後即行逃
    逸（上開安全帽業經員警扣案後發還吳曜麟）。㈣於111年3
    月5日5時9分許，在臺南市○○區○○路0段00號前，徒手竊取林
    修齊所有張貼於「巷口炸雞」騎樓外牆之「專門店」字樣壓
    克力板1片（約價值50-100元），得手後即行逃逸（上開壓
    克力板業經員警扣案後發還林修齊）。㈤於111年3月1日6時4
    9分許，在臺南市○○區○○街000號前，徒手竊取陳淑會所有之
    電動娃娃機1台（約價值15000元），得手後即行逃逸，惟因
    重量太重無法搬運，遂將上開電動娃娃機棄置於臺南市○○區
    ○○街000號附近某處（上開電動娃娃機業經尋回後返還陳淑
    會）。㈥於111年2月26日0時許，在臺南市○○區○○街000號前
    ，徒手竊取林睿渝所有之白色花瓶1個（約價值800元），得
    手後即行逃逸（上開白色花瓶業經員警扣案後發還林睿渝）
    。㈦於111年3月1日17時30分許，在臺南市○○區○○街000號前
    ，徒手竊取林睿渝所有之炭爐1個（約價值250元），得手後
    即行逃逸（上開炭爐業經員警扣案後發還林睿渝）。
二、案經陳淑會訴由臺南市政府警察局第二分局報告偵辦。
　　　　證據並所犯法條
一、證據清單及待證事實：
編號 證  據  名  稱 待  證  事  實 1 被告徐明輝於警詢中之自白 全部犯罪事實 2 證人即被害人嚴淑惠於警詢中之證述 犯罪事實一、㈠所述證人嚴淑惠安全帽失竊之事實 3 證人即被害人蘭文龍於警詢中之證述 犯罪事實一、㈡所述證人蘭文龍安全帽失竊之事實 4 證人即被害人吳曜麟於警詢中之證述 犯罪事實一、㈢所述被害人吳曜麟安全帽失竊之事實 5 證人即被害人林修齊於警詢中之證述 犯罪事實一、㈣所述被害人林修齊壓克力板失竊之事實 6 證人即告訴人陳淑會於警詢中之證述、本署公務電話紀錄 犯罪事實一、㈤所述被害人陳淑會電動娃娃機有遭被告竊取，且被害人陳淑會經房東通知遭竊後，前往查看於店面不遠處發現該電動娃娃機而自行取回之事實 7 證人蔡哲偉於警詢中之證述 證人蔡哲偉有目睹被告如犯罪事實一、㈤所述行竊店家前方之電動娃娃機一台之畫面，並用手機錄下影像提供給警方之事實 8 證人即被害人林睿渝警詢時之指證 犯罪事實一、㈥㈦所述被害人林睿渝白色花瓶、炭爐失竊之事實 9 自願受搜索同意書、搜索扣押筆錄、扣押物品目錄表各1份、贓物認領保管單（南市警二偵字第0000000000警卷第29-41頁） 111年2月27日19時17分許，員警經被告同意搜索其臺南市○○區○○路○段000巷00號3樓A308室居所，當場扣得犯罪事實一、㈡㈢所竊得安全帽3頂，並發還被害人之事實 10 刑案現場暨監視錄影翻拍照片25張（南市警二偵字第0000000000警卷第43-65頁） 犯罪事實一、㈠㈡㈢被害人車輛停放情形、扣押物品照片、犯罪事實一、㈠㈡之被告行竊現場情形 11 搜索扣押筆錄、扣押物品目錄表各1份、自願受搜索同意書、贓物認領保管單（南市警二偵字第0000000000警卷第17-27頁） 111年3月6日7時許，員警經被告同意搜索其臺南市○○區○○路○段000巷00號3樓A308室居所，當場扣得犯罪事實一、㈣所竊得壓克力板1片，並發還被害人之事實 12 刑案現場暨監視錄影翻拍照片5張（南市警二偵字第0000000000警卷第29-31頁） 犯罪事實一、㈣扣押物品擺設位置、被告行竊現場情形 13 刑案現場暨證人蔡哲偉提供被告行竊影片截圖4張（南市警二偵字第0000000000警卷第11-13頁） 犯罪事實一、㈤扣押物品擺設位置、被告行竊現場情形 14 搜索扣押筆錄、扣押物品目錄表各1份、自願受搜索同意書、贓物認領保管單（南市警二偵字第0000000000警卷第13-23頁） 11年3月5日11時40分許，員警經被告同意搜索其臺南市○○區○○路○段000巷00號3樓A308室居所，當場扣得犯罪事實一、㈥㈦所竊得白色花瓶、炭爐，並發還被害人之事實 15 刑案現場暨監視錄影翻拍照片10張（南市警二偵字第0000000000警卷第25-29頁） 犯罪事實一、㈥㈦扣押物品擺設位置、犯罪事實一、㈥㈦被告行竊現場情形 
二、核被告所為，犯罪事實一、㈠㈢㈣㈤㈥㈦係犯刑法第320條第1項之
    竊盜罪嫌，犯罪事實一、㈡部分則係犯同法第321條第1項第3
    款之攜帶兇器竊盜罪嫌。被告所犯上開7次犯行，犯罪各別
    ，請予分論併罰。被告就犯罪事實一、㈠所竊得安全帽未經
    扣案，亦未發還被害人嚴淑惠，為被告犯罪所得之物，請依
    刑法第38條之1第1項前段、第3項之規定，宣告沒收，並諭
    知於全部或一部不能沒收或不宜執行沒收時，追徵其價額。
三、依刑事訴訟法第251條第1項提起公訴。
　  此　致
臺灣臺南地方法院
中　　華　　民　　國　 111　　年　　3 　　月　　25　　日
                          檢  察  官   林怡君
本件證明與原本無異
中　　華　　民　　國　 111　　年　　4 　　月　　6 　　日
                          書  記  官   黃怡寧